臺灣高等法院民事判決　　　　　　　　 96年度再易字第134號
再審　原告　吳進雄即達雄企業社
訴訟代理人　高宏文律師
再審　被告　甲○○
上列當事人間侵權行為損害賠償事件，再審原告對於中華民國96
年8月7日本院96年度上易字第339號確定判決提起再審，本院於
96年12月4日言詞辯論終結，判決如下：
    主      文
再審之訴駁回。
再審訴訟費用由再審原告負擔。
    事實及理由
一、再審原告主張：再審被告於民國94年6月13日下午3時許，駕
    駛自用小客車（車號：ES-8512）沿臺北縣泰山鄉○○路由
    泰山往林口方向行駛，行經大科路79號處超速且跨越分向線
    行駛，於見對向來車再駛回本車道時，仍不及閃避，車頭撞
    上對向車道由訴外人許哲維駕駛再審原告所有之自用小貨車
    （車號：DY-8130，下稱系爭小貨車），致系爭小貨車左前
    車頭受損，再審原告因而支出修理費新台幣（下同）15萬7,
    500元，另因系爭車輛送修，再審原告須另向茂盛起重有限
    公司（下稱茂盛公司）租用車輛以辦理營利業務，支出貨車
    租金38萬6,400元。原確定判決以再審原告所提出之存摺無
    法證明有支付貨車租金之情事，而就貨車租金部分為再審原
    告敗訴之判決。然該存摺舉證目的在證明再審原告之營業利
    益高於租賃貨車之租金，限於94年1月底至同年8月初，該期
    間與再審原告支出租金之期間並無關聯，原確定判決以此認
    定未支付貨車租金，乃係以單純論理為臆測之根據，而就訟
    爭事實為推定之判斷，顯然違背最高法院18年上字第209號
    判例意旨。且原確定判決未就該存摺節錄本是否得證明已支
    出租金為充分辯論，亦有違最高法院91年度台上字第1828號
    判決及70年台上字第2007號判例意旨，而有適用法規顯有錯
    誤之情形。又原確定判決未斟酌再審原告所提存摺節錄本所
    包含之時間並未涵蓋支付貨車租金之時間，而逕認再審原告
    並未支付租金，顯有足以影響於判決之重要證物漏未斟酌之
    情形。且就再審原告提出茂盛公司之證明書提及94年6月14
    日至94年9月13日有幫達雄企業社載鷹架至工地使用，及原
    證4租金發票載明之搬運費，兩相對照下，自可證明再審原
    告確實受有搬運費或租金之損害，原確定判決未斟酌該二證
    據所揭示之事實，確有重要證物漏未斟酌之情形，爰依民事
    訴訟法第496條第1項第1款、第497條提起再審之訴，聲明求
    為：(一)原確定判決不利於再審原告之部分廢棄。(二)上開廢棄
    部分，再審被告應再給付再審原告38萬6,400元，及自95年2
    月16日起至清償日止，按年息5%計算之利息。
二、再審被告則以：再審原告提出的租金證據是假的等語，資為
    抗辯。答辯聲明：再審之訴駁回。
三、按民事訴訟法第496條第1項第1款所謂適用法規顯有錯誤者
    ，係指就事實審確定之事實，判斷其法律上之效果，適用法
    規，顯有錯誤而言。若事實審確定之事實有錯誤或因確定事
    實其證據之取捨不當或判決有不備理由之情形，要皆與適用
    法規顯有錯誤有間，不得據為再審理由。查原確定判決認達
    雄企業社活期存款存摺無從證明再審原告有支付茂盛公司租
    車租金之情，乃係就該存摺證據為取捨而確定再審原告未支
    出貨車租金之事實，其依此事實適用法規而為再審原告敗訴
    之判決，並無適用法規顯有錯誤之情。再審原告就原確定判
    決證據之取捨指摘為有適用法規顯有錯誤之情，顯屬無據。
四、次按民事訴訟法第466條不得上訴於第三審法院之事件，除
    同法第496條規定外，其經第二審確定之判決，如就足影響
    於判決之重要證物，漏未斟酌者，依同法第497條規定固得
    提起再審之訴，惟所謂「重要證物漏未斟酌」，係指當事人
    在前訴訟程序已經提出，第二審確定判決漏未於判決理由中
    斟酌，足以影響原確定判決之內容而言。查再審原告主張原
    確定判決未斟酌再審原告所提存摺節錄本所包含之時間並未
    涵蓋支付貨車租金之時間乙節縱令屬實，則因該存摺證據與
    貨車租金之支付並無關聯，亦無從因此認定再審原告有支付
    貨車租金之事實，自不足以影響原確定判決之結果。至再審
    原告所主張之統一發票、茂盛公司出具之證明書等證據，業
    經原確定判決於理由欄三、(三)、２敘明：上開茂盛公司95年
    1月5日開立之統一發票記載品名為「搬運費」，而茂盛公司
    出具之證明書，其內容略謂「貴公司於94.6.14-94.9.13有
    幫達雄企業社載鷹架到工地使用」，該二證據均無從證明再
    審原告有向茂盛公司租用貨車，支出租金38萬6,400元之情
    。是原確定判決就再審原告所舉之上開證物，皆已於理由中
    斟酌，再審原告所為主張顯不足影響原確定判決之內容，即
    無所謂民事訴訟法第497條所規定之「就足以影響於判決之
    重要證物漏未斟酌」之情形，故再審原告據此為由，提起再
    審，同屬無據。
五、據上論結，本件再審之訴為無理由，依民事訴訟法第78條判
    決如主文。
中　　華　　民　　國　　96　　年　　12　　月　　18　　日
                    民事第十一庭
                        審判長法　官    鄭雅萍
　　　　　　　　　　　  　　　法　官    蘇芹英
　　　　　　　　　　　  　　　法　官    薛中興
正本係照原本作成。
不得上訴。
中　　華　　民　　國　　96　　年　　12　　月　　18　　日
　　　　　　　　　　　　　　　書記官    黃瑞芬
